pt-PT: Garganta Nock tamanho: Duplo bloqueio; Sulco grande; Sulco pequeno; Padrão; Outro
de: Größe der Nockkerbe: Double Lock; Große Rille; Kleine Rille; Standard; Sonstiges
es: Tamaño de la garganta del culatín: Doble bloqueo; Ranura grande; Ranura pequeña; Estándar; Otro
bg-BG: Размер на гърлото на нока: Двойно заключване; Голям жлеб; Малък жлеб; Стандартно; Друго
sl-SI: Velikost utora tetivnega konca: Dvojno zaklepanje; Velik utor; Majhen utor; Standardno; Drugo
fi: Nokkiuran koko: Kaksoislukko; Leveä ura; Kapea ura; Vakio; Muu
nb: Strupestørrelse for hakk: Dobbeltlås; Stor rille; Liten rille; Standard; Annet
da: Størrelse på nockhals: Dobbeltlås; Stor rille; Lille rille; Standard; Andet
sv: Nockens spårstorlek: Dubbellås; Stor skåra; Liten skåra; Standard; Övrigt
nl: Nok keelmaat: Dubbele vergrendeling; Grote groef; Kleine groef; Standaard; Anders
tr: Ok kuyruğu oluk boyutu: Çift kilitli; Büyük yivli; Küçük yivli; Standart; Diğer
it: Dimensione della gola della cocca: Doppia chiusura; Scanalatura larga; Scanalatura stretta; Standard; Altro
zh-CN: 箭尾槽尺寸: 双重锁定; 大槽; 小槽; 标准; 其他
hr-HR: Veličina utora zareza: Dvostruko zaključavanje; Veliki utor; Mali utor; Standardno; Ostalo
pl: Rozmiar gardzieli nocka: Podwójna blokada; Duży rowek; Mały rowek; Standardowy; Inne
ja: ノックスロートサイズ: ダブルロック; ラージグルーブ; スモールグルーブ; スタンダード; その他
th: ขนาดคอของน็อค: ล็อกคู่; ร่องใหญ่; ร่องเล็ก; มาตรฐาน; อื่นๆ
fr: Taille de la gorge de l’encoche: Double verrouillage; Grande rainure; Petite rainure; Standard; Autre
ko: 노크 홈 크기: 더블 락; 대형 홈; 소형 홈; 스탠다드; 기타
zh-TW: 箭尾喉口尺寸: 雙重鎖定; 大凹槽; 小凹槽; 標準; 其他
ro-RO: Dimensiunea gâtului crestăturii: Blocare dublă; Canelură mare; Canelură mică; Standard; Altele
en: Nock throat size: Double lock; Large groove; Small groove; Standard; Other
el: Διάμετρος λαιμού βέλους: Διπλό κλείδωμα; Μεγάλη αυλάκωση; Μικρή αυλάκωση; Τυπικό; Άλλο
pt-BR: Nock tamanho da garganta: Trava dupla; Fenda grande; Fenda pequena; Padrão; Outro
hu: Nock bevágásmérete: Dupla záras; Nagy horony; Kis horony; Normál; Egyéb
cs: Velikost drážky končíku: Dvojitý zámek; Velká drážka; Malá drážka; Standardní; Ostatní
sk-SK: Veľkosť hrdla končíka: Dvojitý zámok; Veľká drážka; Malá drážka; Štandardná; Iné
ru: Размер паза хвостовика: Двойной замок; Большой паз; Малый паз; Стандартный; Другое
lt-LT: Strėlės antgalio griovelio dydis: Dvigubas užraktas; Didelis griovelis; Mažas griovelis; Standartinis; Kita
vi: Kích thước họng mũi: Khóa kép; Rãnh lớn; Rãnh nhỏ; Tiêu chuẩn; Khác